【裁判字號】    99,聲,101
【裁判日期】    990323
【裁判案由】    停止強制執行
【裁判全文】
臺灣新竹地方法院民事裁定               99年度聲字第101號
聲  請  人  宥銘科技有限公司
法定代理人  乙○○
相  對  人  甲○○○
訴訟代理人  路春鴻律師
上列當事人間聲請停止執行事件，本院裁定如下：
    主  文
聲請人供擔保新臺幣壹佰萬元後，本院99年度司執字第827 號執
行事件如附表編號72、73號冰水機共4 組之強制執行程序，於本
院99年度審訴字第102 號第三人異議之訴事件判決確定前應暫予
停止。
    理  由
一、按有回復原狀之聲請或提起再審或異議之訴，或對於和解為
    繼續審判之請求，或提起宣告調解無效之訴，撤銷調解之訴
    ，或對於法院依強制執行法第4 條第1 項第5 款之裁定提起
    抗告時，法院依必要情形，或依聲請定相當並確實擔保，得
    為停止強制執行之裁定，強制執行法第18條第2 項定有明文
    。
二、本件聲請意旨略以：緣相對人與債務人碧悠電子工業股份有
    限公司（以下簡稱碧悠公司）間給付資遣費強制執行事件，
    相對人曾就債務人碧悠公司所有動產聲請本院執行查封在案
    （本院99年度司執字第827 號），惟查，聲請人已於民國98
    年11月20日與債務人碧悠公司簽訂設備買賣契約書，雙方並
    依買賣契約書第5 條：「…且於簽約簽訂時支付各項設備金
    額之30% 作為訂金，…」及第6 條第2 項：「甲方（即聲請
    人）支付各項設備訂金時，該項設備所有權即移轉於甲方，
    並由甲方自行負責拆遷及搬運」之約定履約，是本件系爭設
    備於簽約時（即98年11月20日），所有權已歸屬於聲請人所
    有，而非債務人碧悠公司所有之物，故系爭動產查封清單內
    如附表所示「序號72，標的物名稱：C －STN 冰水機600RT
    ，規格型號YORK 600RT，1 組2 台；序號73，標的物名稱：
    C －STN 冰水機600 RT，規格型號CRNTRAVAC 600RT ，1 組
    2 台。」即為聲請人與債務人碧悠公司所簽訂設備買賣契約
    書內之「冰水機300 －RT，2 組；冰水機600 －RT，2 組」
    之標的，因前開物品之所有權人已是聲請人，又聲請人並於
    99年3 月12日另行具狀對相對人提起第三人異議之訴在案（
    本院99年度審訴字第102 號），是上開執行事件所查封之前
    開物品若不停止執行，聲請人必將受難以補償之損害，為此
    ，爰聲請准供擔保後停止上開強制執行程序等語。
三、經查，聲請人對於本院99年度司執字第827 號執行事件，確
    已提起第三人異議之訴，經本院以99年度審訴字第102 號第
    三人異議之訴受理在案等情，業據本院依職權調取本院99年
    度司執字第827 號執行事件卷宗及本院99年度審訴字第102
    號第三人異議之訴卷宗查核屬實，是聲請人聲請供擔保停止
    強制執行程序，揆之上開規定，為有理由，應予准許。
四、按法院依強制執行法第18條第2 項定擔保金額而准許停止強
    制執行之裁定者，該項擔保係預備供債權人因停止執行所受
    損害之賠償，其數額應依標的物停止執行後，債權人未能即
    時受償或利用該標的物所受之損害額，或其因另供擔保強制
    執行所受之損害額定之（最高法院86年度台抗字第442 號裁
    判意旨參照）。爰審酌相對人聲請強制執行主張之執行債權
    額為1 億餘萬元及利息，而前述執行事件之執行標的目前亦
    包括聲請人所主張如附表編號72、73所示冰水機共4 組，且
    目前業經查封（尚未鑑價完畢），此經本院依職權調閱前開
    強制執行事件卷示查核無誤。茲查，聲請人主張如附表編號
    72、73所示冰水機共4 組之買賣價款共為新台幣2,900,000
    元，此有聲請人所提之設備買賣契約書附卷可稽，依此，相
    對人本可藉由該執行程序之進行而受償其債權，惟因本件之
    停止執行裁定，於聲請人日後供擔保之情形下，因而中斷後
    續可進行之程序，致債權人受償之時機延後，受有本可期待
    受償之債權額之利息部分之損害，暨該第三人異議之訴案情
    之繁雜情形，尚需一定時間審理始得確定，以及相對人所受
    其他一切之損害等情狀，爰酌定擔保金額為如主文所示。
五、據上論結，聲請人之聲請為有理由，依強制執行法第18條第
    2 項，裁定如主文。
中    華    民    國    99    年    3     月    23    日
                  民事第一庭    法  官  高敏俐
以上正本係照原本作成。
如對本裁定抗告，須於裁定送達後10日內向本院提出抗告狀。
中    華    民    國    99    年    3     月    23    日
                                書記官  黎秀娟

司法院資訊處製作；財團法人民間司法改革基金會備份。
